【裁判字號】    98,訴,4355
【裁判日期】    990330
【裁判案由】    毒品危害防制條例
【裁判全文】
臺灣板橋地方法院刑事判決              98年度訴字第4355號
公  訴  人  臺灣板橋地方法院檢察署檢察官
被      告  甲○○
上列被告因毒品危害防制條例案件，經檢察官提起公訴（98年度
毒偵字第7601號），本院合議庭裁定改依簡式審判程序審理，並
判決如下：
    主  文
甲○○施用第一級毒品，累犯，處有期徒刑柒月，海洛因（驗餘
淨重零點壹柒公克）沒收銷燬之、注射針筒壹支沒收之；又施用
第二級毒品，累犯，處有期徒刑參月，殘渣袋（內含毒品無從分
離）貳個沒收銷燬之、吸食器壹組沒收之。應執行有期徒刑捌月
，海洛因（驗餘淨重零點壹柒公克）、殘渣袋（內含毒品無從分
離）貳個均沒收銷燬之，注射針筒壹支、吸食器壹組均沒收之。
    事  實
一、甲○○前因施用毒品案件，經臺灣新竹地方法院以88年度毒
    聲字第351 號裁定送觀察、勒戒後，認無繼續施用毒品傾向
    ，而於民國88年4 月9 日執行完畢釋放出所；又因施用毒品
    案件，經本院以89年度毒聲字第6107號裁定送觀察、勒戒，
    因有繼續施用傾向，再經同法院以90年度毒聲字第505 號裁
    定送強制戒治，於90年8 月31日停止戒治出所另付保護管束
    ，至91年1 月31日期滿其停止處分未經撤銷，視為強制戒治
    執行完畢，該次施用犯行另經同法院以90年度訴字第525 號
    判決判處有期徒刑6 月確定，與其另犯經本院以89年度訴字
    2025號判決判處有期徒刑6 月之偽造文書案件部分，合併定
    應執行之有期徒刑11月確定後，於91年7 月22日縮刑期滿執
    行完畢（於本案不構成累犯）；復因施用毒品案件，經臺灣
    高等法院以93年度上訴字第651號案件判處有期徒刑6 月、8
    月確定，又因施用毒品案件，經本院以93年度訴字第1323號
    案件判處有期徒刑1年2 月確定，上該3罪後經定其應執行刑
    為有期徒刑2年，於93年7月2日入監執行，於95年5月25日假
    釋出監；又因贓物案件，經臺灣宜蘭地方法院判處有期徒刑
    3 月，復於95年間因犯毒品危害防制條例案件，先後經臺灣
    高等法院以96年度上訴字第1409號、第1473號判處有期徒刑
    1年2月、8 月，另經本院以96年度訴字第1255號判處有期徒
    刑7月確定，嗣其前開假釋業經撤銷，於96年1月14日再入監
    執行，而上開7 罪經減刑後，分別定其應執行刑為有期徒刑
    為1年、1 年15日確定，經接續執行後，於97年7月30日縮刑
    期滿執行完畢。詎其不知悔改及戒除毒癮，於上揭施用毒品
    案件5 年內，復基於施用第一級毒品與第二級毒品之犯意，
    於98年10月11日8、9時許，在臺北縣永和市○○路193巷2弄
    3號1 樓住處，施用第一級毒品海洛因1次；於98年10月11日
    某時，在台北縣中和市○○路193巷2弄3號1樓住處施用第二
    級毒品甲基安非他命1 次，嗣經警於同日11時20分許，在上
    開臺北縣永和市○○路住處前，見其行跡可疑上前盤查，當
    場扣得甲基安非他命吸食器1 組、殘渣袋（內含毒品，無從
    分離）2個、海洛因1包（驗餘淨重0.1700公克，公訴人誤載
    為淨重0.15公克）、注射針筒1 支，復經其同意採集其尿液
    送驗後，結果呈嗎啡及安非他命類陽性反應，始悉上情。
二、案經臺北縣政府警察局中和第一分局移送臺灣板橋地方法院
    檢察署檢察官偵查起訴。
    理  由
一、上揭事實，業據被告於本院準備程序中與審理時坦承不諱，
    且其於上揭時地為警查獲時所採取之尿液，經送請台灣檢驗
    科技股份有限公司檢驗結果，呈現海洛因代謝物可待因、嗎
    啡類，甲基安非他命代謝物安非他命、甲基安非他命陽性反
    應，有該公司濫用藥物檢驗報告乙紙附卷可稽，足徵被告前
    開自白與事實相符，應堪採信。
二、被告所犯為死刑、無刑徒刑或最輕本刑為3 年以上有期徒刑
    以外之罪，其於準備程序中就被訴事實為有罪之陳述，經法
    官告知簡式審判程序之旨，並聽取公訴人之意見後，依刑事
    訴訟法第273 條之1 第1 項規定，裁定由受命法官獨任進行
    簡式審判程序，合先敘明。
三、查海洛因與甲基安非他命依其成癮性、濫用性及對社會危害
    性之程度，已分別為毒品危害防制條例第2 條第2 項第1 款
    、第2 款所規定之第一級、第二級毒品。故核被告所為，係
    犯毒品危害防制條例第10條第1 項、第2 項之施用第一級毒
    品及第二級毒品之罪。又被告持有海洛因、甲基安非他命之
    低度行為，應分別為其施用海洛因、甲基安非他命之高度行
    為所吸收，不另論罪。被告所犯上開各罪間，犯意各別，構
    成要件互異，應予分論併罰。被告有如犯罪事實欄之科刑執
    行之事實，有卷附臺灣高等法院被告前案紀錄表可按，其受
    有期徒刑執行完畢，5 年以內故意再犯有期徒刑以上之各罪
    ，均為累犯，應依法加重其刑。爰審酌被告有違反毒品危害
    防制條例、贓物等前科，詎再犯本案，顯見其無法戒絕毒品
    ；惟念其坦承犯行，態度良好，及其施用海洛因、甲基安非
    他命僅係戕害自身，尚未害及他人等一切情狀，各量處如主
    文所示之刑，並定其應執行之刑。
四、至扣案海洛因（驗餘淨重0.17公克）、殘渣袋貳個（袋內所
    含之毒品殘渣，與包裝袋無法分離，應將整體視為毒品），
    為查獲之毒品，不問屬於犯人與否，均應依毒品危害防制條
    例第18條第1 項前段規定沒收銷燬之。吸食器1 組、注射針
    筒1 支，為被告所有、供其犯罪所用之物，爰依刑法第38條
    第1 項第2 款沒收之。
五、據上論斷，應依刑事訴訟法第273 條之1 第1 項、第299 條
    第1 項前段、毒品危害防制條例第10條第1 項、第2 項、第
    18條第1 項前段，刑法第11條、第51條第5 款、第47條第1
    項、第38條第1 項第2 款，判決如主文。
本案經檢察官賴建如到庭執行職務。
中    華    民    國    99    年    3     月    30    日
                  刑事第四庭  法  官  徐子涵
上列正本證明與原本無異。
如不服本判決，應於判決送達後10日內敘明上訴理由，向本院提
出上訴狀 (應附繕本) ，上訴於臺灣高等法院。其未敘述上訴理
由者，應於上訴期間屆滿後20日內向本院補提理由書「切勿逕送
上級法院」。
                              書記官  張桐嘉
中    華    民    國    99    年    3     月    30    日
附錄本判決論罪之法條：
毒品危害防制條例第10條
施用第一級毒品者，處 6 月以上 5 年以下有期徒刑。
施用第二級毒品者，處 3 年以下有期徒刑。

司法院資訊處製作；財團法人民間司法改革基金會備份。
